臺灣嘉義地方法院民事裁定　　　　　　99年度消債更字第63號
聲　請　人　簡稚家即簡杏珠
即債務人
上列當事人聲請消費者債務清理事件，本院裁定如下：
    主  文
債務人簡稚家自民國一００年二月二十四日下午四時起開始更生
程序。
保全處分之聲請駁回之。
命本院司法事務官進行本件更生程序。
    理  由
一、按債務人不能清償債務或有不能清償之虞者，得依本條例所
    定更生或清算程序，清理其債務。債務人無擔保或無優先權
    之債務總額未逾新臺幣（下同）1,200萬元者，於法院裁定
    開始清算程序或宣告破產前，得向法院聲請更生。再按債務
    人與金融機構協商成立者，不得聲請更生或清算。但因不可
    歸責於己之事由，致履行顯有重大困難者，不在此限；本條
    例施行前，債務人依金融主管機關協調成立之中華民國銀行
    公會會員辦理消費金融案件無擔保債務協商機制與金融機構
    成立之協商，準用前項之規定。法院開始更生程序之裁定，
    應載明其年、月、日、時，並即時發生效力。法院裁定開始
    更生或清算程序後，得命司法事務官進行更生或清算程序，
    必要時得選任律師、會計師或其他適當之自然人或法人一人
    為監督人或管理人，消費者債務清理條例第3條、第42條第1
    項、第151條第5項、第6項、第45條第1項、第16條第1項分
    別定有明文。
二、聲請意旨略以：聲請人即債務人目前債務約新臺幣（下同）
    3,822,770元，因有不能清償債務情事，於消費者債務清理
    條例施行後，曾與最大債權銀行即中國信託商業銀行股份有
    限公司（下稱中國信託銀行）協商，該銀行提供，分180期
    ，年利率0%，每月繳納21,563元，惟聲請人當時扣除每月必
    要開銷僅剩餘10,000元，無法履行該協商條件，以致協商不
    成立，聲請人曾於98年間聲請更生，雖經鈞院以98年度消債
    更字第58號、98年度消債抗字54號裁定駁回，認聲請人聲請
    更生前兩年之收入平均有50,457元，扣除每月必要開銷費用
    26,332元，尚剩餘25,752元，每月足以支付上開協商款項，
    然查聲請人目前每月收入僅約30,000元左右，每月又遭扣款
    薪資之3分之1，扣除每月生活必要費用及強制執行扣款後，
    餘額無法支付上開協商款項，顯因非可歸責於聲請人之事由
    ，致履行協商條件顯有重大困難，且聲請人無擔保或無優先
    權之債務總額未逾1,200萬元，復未經法院裁定開始清算程
    序或宣告破產，爰聲請更生等語。
三、查聲請人主張其所負欠之無擔保或優先權債務總金額未逾
    1,200萬元，且於消費者債務清理條例施行後，曾與最大債
    權銀行中國信託銀行協商，雙方約定分180期，年利率0% ，
    每月繳納21,563元，惟協商不成立等情，業據中國信託銀行
    提出民事陳報狀附於前案可證，堪信為真實。
四、又聲請人對於前案即本院以98年度消債更字第58號、98年度
    消債抗字54號裁定認定每月必要開銷費用26,332元並不爭執
    ，故本院認定無庸再行調查，先予敘明。而聲請人前於97、
    98年每月平均薪資雖為50,457元，惟查聲請人自99年1 月至
    100年1月間，平均每月收入26,681元【（17328+26360+3966
    1+23878+26543+29259+31782+19604+17928+19317+18535+59
    111+17558）÷13=26681】，有新光公司提出之薪資明細表
    可按，扣除上開每月必要開銷費用26,332元，顯不足清償上
    開每月協商款21,563元，且新光公司於99年度支付給業務員
    獎金較97年度整體降低百分之7，有聲請人提出該公司之獎
    勵辦法可按，是聲請人主張其有不可歸責於己之事由，致履
    行前揭協商之清償方案顯有重大困難乙節，應屬可採。
五、綜上，聲請人於消費者債務清理條例施行後，與金融機構協
    商債務清償方案，惟因有不可歸責於己之事由，致履行顯有
    重大困難，已如上述，又查無聲請人有消費者債務清理條例
    第6條第3項、第8條或第46條各款所定駁回更生聲請之事由
    存在，則聲請人聲請更生，於法尚無不符，應予准許，並依
    首開規定命司法事務官進行本件更生程序。至聲請人保全處
    分之聲請因本件已進入更生程序，依該條例第48條第2項之
    規定，對債務人本不得開始或繼續強制執行程序，故聲請人
    保全處分之聲請為無權利保護必要，應予駁回，併此敘明。
中    華    民    國    100    年    2    月    24    日
                  民事第一庭法   官  林芮伶
上為正本係照原本作成
本件不得抗告
本裁定已於100年2月24日下午4時公告。
中    華    民    國    100    年    2    月    24    日
                             書記官  許龍崑